

## CONTACT



06 29 79 77 12



lao.jeremy@live.fr



Permis A et B



https://jeremylao.fr/

## **PROFIL**

Passionné d'informatique et de nouvelles technologies depuis toujours notamment la conception web et mobile, je décide de me lancer dans ce projet de reconversion professionnelle.

A travers mes différentes expériences professionnelles, j'ai pu acquérir une autonomie dans mon travail et développer diverses compétences comme de la créativité, du management, de l'organisation ainsi que du travail d'équipe pour le bon développement du magasin. Des compétences que je sais mettre à profit dans mon nouvel environnement qui est le Développement Web.

## **INTERETS**

Football (5v5)
Jeux de société (Loisir)
Moto (Balade)
Viet Vo Dao (Art martial)

## **JEREMY LAO**

# Recherche une alternance pour un poste de développeur web

#### **FORMATION**

## 2020 – 2021: ETNA, Ecole des Technologies Numériques Avancées

Bachelor Cycle d'ingénierie informatique

2020: LA CAPSULE ACADEMY

Coding Boot Camp Formation 400h sur 10 semaines Développeur Web et Mobile Fullstack JavaScript

- Conception et prototypage d'applications web et mobile
- Programmation Front-End: HTML 5 / CSS / JavaScript / JQuery / Bootstrap / React / Redux
- Programmation Back-End: Node.JS / Express
- Base de données : Mongo DB
- Workflow: Git / Github

#### 2009 - 2014: ICD Groupe IGS - GRADE MASTER BAC +5

Commerce, Marketing & Développement des marchés en alternance.

## **EXPERIENCES PROFESSIONNELLES**

2018 – 2019 : ACHETEUR FRUITS ET LEGUMES

TANG FRERES S.A. Rungis (94150)

Achat et approvisionnement des fruits et légumes afin de servir les points de vente du groupe.

2014 - 2018 : DIRECTEUR ADJOINT GSA

TANG FRERES S.A. Vitry Sur Seine (94400)

Responsable de la gestion humaine, matérielle et financière d'un supermarché alimentaire qui dégage 1M€ de CA par semaine.

#### **COMPETENCES**

Front-end: JavaScript ES6 / ReactJS / React Native / Redux /

JQuery / BootStrap / HTML5 / CSS

**Back-end**: NodeJS / Express

DB: MongoDB

Workflow: Git / Github

## **PROJET DEVELOPPEMENT**

## Portfolio - Réalisation d'un portfolio from scratch

https://jeremylao.fr/

- Mise en page avec BootStrap
- Intégration de Redux
- Back-end pour gérer la DB
- DB avec MongoDB

**Stack technique**: React, Redux, MongoDB, BootStrap, NodeJS, Express,

## **CV** - CV sous forme d'application mobile

Lien Github et vidéo de démonstration disponible sur <a href="https://jeremylao.fr/projets">https://jeremylao.fr/projets</a>

Stack technique: React Native, Redux, MongoDB

### **OrdR** - Une application pour faciliter la prise de commande

Lien Github et photos de démonstration disponible sur <a href="https://jeremylao.fr/projets">https://jeremylao.fr/projets</a>

Stack technique: React Native, React, Redux, MongoDB

#### **WeatherApp** - Une application météorologique

Lien Github et photo de démonstration disponible sur https://jeremylao.fr/projets

**Stack technique**: JavaScript, NodeJS, Express, BootStrap, MongoDB